臺灣士林地方法院民事裁定　　　　　　　100年度抗字第121號
抗　告　人　詹裕琛
相　對　人　陳劉棠
上列當事人間本票裁定事件，抗告人對於中華民國100 年8 月30
日本院簡易庭司法事務官100 年度司票字第5213號裁定提起抗告
，本院裁定如下：
    主  文
抗告駁回。
抗告程序費用新臺幣壹仟元由抗告人負擔。
    理  由
一、按執票人向本票發票人行使追索權時，得聲請法院裁定後強
    制執行，票據法第123 條定有明文。又本票執票人依上開法
    條之規定，聲請法院裁定許可對發票人強制執行，係屬非訟
    事件程序，法院僅就形式上審查得否准許強制執行，此項裁
    定並無確定實體上法律關係存否之效力，如發票人就票據債
    務之存否有爭執時，應由發票人提起確認之訴，以資解決，
    執票人依票據法第123 條規定，向本票發票人行使追索權時
    ，聲請法院裁定對發票人之財產強制執行者，發票人縱對於
    簽章之真正有所爭執，法院仍應為准許強制行之裁定，最高
    法院著有56年台抗字第714 號、57年台抗字第76號、52年台
    抗字第163 號判例可資參照。而「抗告，除本編別有規定外
    ，準用第三編第一章之規定。」；「第二審法院認為上訴為
    無理由者，應為駁回之判決。」民事訴訟法第495 條之1 第
    1 項、第449 條第1 項分別定明文。該等規定，依據非訟事
    件法第46條規定，於非訟事件之抗告準用之。
二、本件相對人在原審主張：相對人執有抗告人為發票人，如原
    裁定附表所示之本票14紙（下稱系爭本票），並免除作成拒
    絕證書。詎經屆期提示未獲付款，依票據法第123 條之規定
    ，聲請裁定許可強制執行等情，已據提出系爭本票為證，原
    裁定予以准許，即無不合。
三、本件抗告意旨略以：系爭本票係相對人強令逼迫抗告人簽署
    ，實質用意為保證，抗告人積欠相對人之債務至多僅新臺幣
    （以下同）6,000 萬元，且曾還款3,940 萬2,000 元，所餘
    借款債務僅2,000 萬元，相對人前對抗告人及第三人劉桂華
    等人提出詐欺告訴，亦經認定上情而為不起訴處分，原裁定
    所載系爭本票總額達7,000 萬元，與實際債務金額差距甚遠
    ，如准予執行，顯不公平，為此提起抗告云云。
四、茲抗告人雖執前情提起抗告，惟所陳系爭本票簽發之原因、
    原因債權之餘額等項，悉屬實體法律關係之爭執，僅得由抗
    告人另循訴訟解決，本件非訟程序不得加以審究，即仍應為
    許可強制執行之裁定，原裁定准許相對人之聲請，於法洵無
    不合，此不因兩造間曾否有刑事案件經檢察官偵查終結，並
    如何認定事實資為其不起訴處分之理由而有異。從而，抗告
    人指摘原裁定不當提起抗告，揆之首揭規定及說明，應認無
    理由，當予裁定駁回之。
五、據上論結，本件抗告為無理由，依非訟事件法第46條、第21
    條第2 項、第24條第1 項，民事訴訟法第495 條之1 第1 項
    、第449 條第1 項、第78條，裁定如主文。
中    華    民    國   100    年    10    月    5     日
                  民事第二庭    審判長法  官  林政佑
                                      法  官  馬傲霜
                                      法  官  蕭錫証
以上正本證明與原本無異。
如不服本裁定，僅得於收受本裁定正本送達後10日內，以適用法
規顯有錯誤為理由，向本院提出再抗告狀，（須附繕本一份及繳
納再抗告裁判費新台幣1,000 元），經本院許可後始可再抗告。
再抗告時應提出委任律師或具有律師資格之人之委任狀；委任有
律師資格者，另應附具律師資格證書及釋明委任人與受任人間有
民事訴訟法第466 條之1 第1 項但書或第2 項所定關係之釋明文
書影本。若委任律師提起上訴者，應一併繳納上訴審裁判費，否
則本院得不命補正逕行駁回上訴。
中    華    民    國  100     年    10    月    12    日
                                      書記官  何婉菁